臺灣臺中地方法院刑事判決　　　　　　 100年度易字第1640號
公　訴　人　臺灣臺中地方法院檢察署檢察官
被　　　告　羅忠烈
上列被告因傷害案件，經檢察官提起公訴（100年度偵字第8266
號），本院判決如下：
    主    文
羅忠烈犯傷害罪，處有期徒刑貳月，如易科罰金，以新臺幣壹仟
元折算壹日。
    犯罪事實
一、緣黃宥穎因於民國99年8月23日前之某日，向其同事即羅忠
    烈之女兒借車後不慎毀損所借之汽車，而積欠羅忠烈債務；
    羅忠烈為使黃宥穎償還欠款，遂委由其太太陳聯珠打電話央
    請黃宥穎任職之位於臺中縣龍井鄉（現改制為臺中市龍井區
    ○○○路7巷2之1號之「85度C」商店店長黃勝剛給付黃宥穎
    薪資。99年8月23日下午1時許，羅忠烈偕同其太太陳聯珠及
    其女兒共三人一同前往上開「85度C」商店，等待黃宥穎於
    受領薪資後償還其欠款，約隔十幾分鐘後，黃宥穎偕同友人
    楊博承前來「85度C」商店，黃宥穎受領店長黃勝剛交付之1
    萬元薪資後，楊博承向黃宥穎表示應償還積欠其1萬元之債
    務，黃宥穎即將該1萬元交付友人楊博承。羅忠烈因見黃宥
    穎將所領取之薪資優先償還楊博承，遂心生不滿，竟基於傷
    害之犯意，在新興路與同路9巷之巷口處，徒手毆打楊博承
    之上半身部位，而楊博承以手護住身體，因而使楊博承受有
    右手第三根掌骨閉鎖性骨折之傷害。
二、案經楊博承訴由臺中市政府警察局烏日分局報告臺灣臺中地
    方法院檢察署檢察官偵查起訴。
    理    由
一、訊據被告羅忠烈固坦承有於上揭時、地與告訴人楊博承發生
    拉扯、扭打之情，惟否認有上開傷害犯行，辯稱﹕伊沒有打
    到告訴人的手，告訴人的傷害不是伊造成的，伊不知道告訴
    人所受傷害因何而來云云。經查﹕
  (一)證人即「85度C」商店店長黃勝剛於本院證稱﹕黃宥穎原為
    其店內員工，他於本案發生前約2個月離職，伊已於他離職
    時付清工資，但黃宥穎認為伊沒有付清他的工資，因為之前
    黃宥穎在伊店內有竊取物品，伊跟他協調好以薪資抵償，後
    來在99年8月23日當天，黃宥穎與被告都過來，被告和其太
    太、女兒先到，約隔十幾分鐘，黃宥穎後到，然後黃宥穎向
    伊要薪水，伊基於店內仍在營業，為了避免營業場所有糾紛
    ，所以伊當天有拿1萬元現金給黃宥穎；案發前，被告的太
    太曾打電話給伊，叫伊要給黃宥穎薪資；黃宥穎與在庭的告
    訴人一起來，伊交給黃宥穎薪水之後，就叫他趕快走，不要
    在店裡面談事情，黃宥穎要走的時候，在庭的告訴人對黃宥
    穎說黃宥穎有欠他錢，要黃宥穎將錢給他，然後被告也對黃
    宥穎說黃宥穎有欠他錢，這時候就開始爭執，場面就開始混
    亂，然後被告與告訴人發生拉扯；剛開始在伊店門口拉扯，
    然後一路拉扯、扭打到距離伊店約十公尺的便當店門口處；
    當時被告有出手，告訴人有舉手要擋，大概的情況是告訴人
    急著要走，被告要擋住他，所以兩人就扭在一起，打在一起
    等語（見本院卷第25至27頁）。
  (二)證人黃宥穎於本院證稱﹕伊與被告的女兒原本是在「85度C
    」商店工作的同事，伊約於99年4月間曾向被告的女兒借車
    ，之後發生車禍，原本說好要等伊父母回來之後再做處理，
    但等伊父母回來之後，被告他們就將車子做報廢處理，所以
    伊與被告他們沒有協調好要賠多少，被告他們是要伊賠償3
    萬5000元，之後伊賠償了1萬元；案發前，被告家人有協助
    伊跟伊店內老闆說讓伊領取該1萬元薪水；案發當天是伊帶
    告訴人到「85度C」現場，告訴人之所以跟伊一起到「85度C
    」現場，是因為伊想要先將伊積欠告訴人的1萬元還給告訴
    人，到「85度C」現場，店長交給伊1萬元之後，告訴人向伊
    主張要1萬元，伊即先將1萬元交給告訴人，告訴人要離開，
    然後被告就追上去，之後被告跟告訴人發生肢體衝突，兩人
    有扭打的情況，伊有看到被告作揮拳的動作，打向告訴人的
    上半身，告訴人有以手做擋的動作，所以被告揮拳打到告訴
    人的手，伊記得當時告訴人有舉起雙手說「我沒有打人，我
    沒有打人」，這是在「85度C」隔壁便當店的門口對著被告
    說的等語（見本院卷第27頁反面至第31頁）。
  (三)上開二位證人之證述，互核相符，堪以採信。而告訴人於案
    發後未久即於當日下午5時3分許至中國醫藥大學附設醫院就
    診，經診斷之病名為右手第三根掌骨閉鎖性骨折，此有該醫
    院之診斷證明書1紙在卷可憑，堪認告訴人所受之傷害係被
    告之徒手毆打行為所致，亦即被告之傷害行為與告訴人之受
    傷結果具有因果關係。被告上開所辯，為其卸責之詞，難以
    採信。
  (四)綜上所述，本件事證明確，被告之傷害犯行洵堪認定。
二、核被告所為，係犯刑法第277條第1項之傷害罪。爰審酌被告
    前無刑事犯罪前科，素行尚可；本件起因於訴外人黃宥穎積
    欠被告款項，被告為使訴外人黃宥穎償還欠款，尚由被告之
    太太陳聯珠打電話予「85度C」商店店長，協助黃宥穎取得
    薪資，不料訴外人黃宥穎竟違反誠信，偕同友人即告訴人共
    同前來，並將所領薪資全數交付告訴人，被告係見此情狀，
    心生不滿，而為本件傷害犯行；及衡酌告訴人受傷之程度等
    一切情狀，量處如主文所示之刑，並諭知易科罰金之折算標
    準。
據上論斷，應依刑事訴訟法第299條第1項前段，刑法第277條第1
項、第41條第1項前段，刑法施行法第1條之1第1項、第2項前段
，判決如主文。
本案經檢察官沙小雯到庭執行職務。
中    華    民    國   100    年    9     月    9     日
                  刑事第十四庭  法  官  戴嘉慧
以上正本證明與原本無異。
如不服本判決應於收受判決後10日內向本院提出上訴書狀，並應
敘述具體理由；其未敘述上訴理由者，應於上訴期間屆滿後20日
內向本院補提理由書（均須按他造當事人之人數附繕本）「切勿
逕送上級法院」。
告訴人或被害人對於判決如有不服具備理由請求檢察官上訴者，
其上訴期間之計算係以檢察官收受判決正本之日期為準。
                                書記官  劉晴芬
中    華    民    國   100    年    9     月    9     日
【附錄本案論罪科刑法條】
刑法第277條第1項
傷害人之身體或健康者，處3年以下有期徒刑、拘役或1千元以下
罰金。